【裁判字號】    90,上易,1195
【裁判日期】    900503
【裁判案由】    贓物
【裁判全文】
臺灣高等法院刑事判決                            九十年度上易字第一一九五號
    上  訴  人  臺灣新竹地方法院檢察署檢察官
    被      告  乙○○
    選任辯護人  何兆龍
                梁育純
右上訴人因被告贓物案件，不服臺灣新竹地方法院八十九年度易字第六八○號，中華
民國九十年一月十二日第一審判決（起訴案號：臺灣新竹地方法院檢察署八十八年度
偵字第八四七九號）提起上訴，本院判決如左：
    主  文
上訴駁回。
    理  由
一、本案經本院審理結果，認第一審判決以調查結果，斟酌全辯論意旨，認不能證明
    被告乙○○有寄藏贓物之犯行，對被告為無罪之諭知，經核並無不當，並引用第
    一審判決書記載之證據及理由（如附件）。
二、檢察官上訴意旨雖稱被告於偵查中已自承知悉該發電機係贓物云云，惟遍查偵查
    卷，均未見被告有此不利之自白，且檢察官於起訴書亦記載「被告矢口否認」，
    已見檢察官上訴所指無據，此外，上訴意旨猶執為原判決所不採之李寶坤不利於
    被告之供陳，及就原審證據取捨之職權行使而為指摘，認被告犯有贓物罪云云，
    均非有理由，應予駁回。
據上論斷，應依刑事訴訟法第三百六十八條、第三百七十三條，判決如主文。
本案經檢察官李良忠到庭執行職務。
中      華      民      國    九十      年      五      月      三      日
                              臺灣高等法院刑事第十四庭
                                  審判長法  官  陳  祐  輔
                                        法  官  陳  國  文
                                        法  官  蔡  國  在
右正本證明與原本無異。
不得上訴。
                                        書記官  丁  華  平
中      華      民      國     九十     年      五     月       三      日
附件：
臺灣新竹地方法院刑事判決                          八十九年度易字第六八號
    公  訴  人  臺灣新竹地方法院檢察署檢察官
    被      告  乙○○  男  四十四歲（民國○○○年○月○日生）
                        住新竹縣竹東鎮○○路○段六七八巷一號
                        身分證統一編號：Ｊ一一一六九一五號
    選任辯護人  梁育純律師
右列被告因贓物案件，經檢察官提起公訴（八十八年度偵字第八四七九號），本院判
決如左：
    主  文
乙○○無罪。
    理  由
一、公訴意旨如附件之起訴書所載。
二、按犯罪事實應依證據認定之，無證據不得推定其犯罪事實，刑事訴訟法第一百五
    十四條定有明文。本件公訴人認被告乙○○涉有刑法第三百四十九條第二項寄藏
    贓物之罪嫌，無非以前開發電機屬被害人甲○○所有而失竊之物，業據被害人甲
    ○○於警訊、檢察官偵查時指明在卷。且共同被告李寶坤於警訊、檢察官偵查中
    均供陳被告乙○○知悉該發電機係贓物，且同意銷贓為其論據。訊之被告堅決否
    認於購買時知悉前開發電機係贓物，辯稱，係因友人彭政金以電話聯絡，請伊幫
    忙暫時寄放彭政金友人所有之發電機，經李寶坤與其聯絡後，始由李寶坤與陳莊
    弘將發電機置放於其所有閒置該處之鐵工廠內，不知該發電機係贓物等語。
三、經查：按共同被告不利於己之陳述，固得採為其他共同被告犯罪之證據，惟此項
    不利之陳述，須無瑕疵可指，而就其他方面調查，又與事實相符，始得採為其他
    共同被告犯罪事實之認定（最高法院四十六年台上字第四一九號判例參照），查
    共同被告李寶坤於警訊時雖供稱：有向乙○○告知發電機是竊得的，並有叫其代
    找買主事成後答應給其報酬等語（見台灣桃園地方法院檢察署偵查卷第五頁反面
    ），其於檢察官偵查時，雖亦供稱被告乙○○知道是贓物，然其於同日訊問時即
    否認有竊取該發電機，且供陳發電機係陳莊弘所竊取，要求伊代為出賣，伊當初
    亦不知道該發電機係贓物等語（見同上卷第八十五頁以下），嗣後李寶坤於偵查
    中、本院訊問時亦否認有竊取該發電機，並否認有告知被告該發電機係贓物，是
    共同被告李寶坤前後供詞矛盾，且其於檢察官初次訊問時，既否認知悉發電機係
    贓物，則被告係自李寶坤處收受該發電機者，豈能得知此為贓物？顯見共同被告
    李寶坤之供詞瑕疵俱現，顯難遽採。另查，李寶坤係先與彭政金聯繫後，經由彭
    政金引介由李寶坤、陳莊弘共同將發電機載至被告之鐵工廠，李寶坤與被告並不
    認識之事實，除據李寶坤於檢察官偵查中供述在卷外（見同上偵查卷八十八年五
    月六日、二十四日訊問筆錄），且經本院審理時隔離訊問彭政金、李寶坤及被告
    三人，互核三人所供情節亦相符合，是被告辯稱其係經由證人彭政金引介而同意
    李寶坤置放發電機於其所經營之鐵工廠內，與李寶坤並不認識，應堪採信；是自
    不得以該發電機係李寶坤所竊取，即推認被告知悉該物係來源不明之贓物甚明。
    再參以，另共同被告陳莊弘於檢察官偵查中供稱：「我們東西放在人家那邊，本
    來是要包紅給他，因為他工廠已經關了，算是向他租的」等語，李寶坤雖於本院
    訊問時供陳，係向被告以每月新台幣（下同）三萬元之代價租用該廠房，然李寶
    坤自始至終均未供認係向被告租用廠房，且被告所提出之拍賣公告亦載明該廠房
    每月租金三萬元，依理亦無僅擺放發電機即給付每月三萬元租金之可能，是李寶
    坤上述所供亦無足採；顯見被告鐵工廠確係閒置於該處，且未向陳莊弘、李寶坤
    索取任何傭金。再被告果知悉該發電機係贓物，理應速即變賣以取得傭金，亦無
    將發電機置放該處三月餘之可能。綜上，共同被告李寶坤所為不利於被告之供詞
    ，非但瑕疵俱在，且與本院所調查之事證不相適合，揆諸首開判例意旨，自不得
    單以共同被告李寶坤有瑕疵之供詞，即遽認被告明知該發電機係贓物至明。此外
    ，復查無其他積極證據足認被告有何寄藏贓物之犯行，揆諸前揭說明，尚不能證
    明被告犯罪，自應為被告無罪之諭知。
四、據上論斷，應依刑事訴訟法第三百零一條第一項，判決如主文。
本案經檢察官林鳳師到庭執行職務。
中      華      民      國    九十    年      一      月     十二     日
                                臺灣新竹地方法院刑事第一庭
                                    法  官  滕治平


司法院資訊處製作；財團法人民間司法改革基金會備份。
